Inventaris van de kaartencollectie Ernsting, afkomstig van het Provinciaal Bestuur van Zuid-Holland
Nationaal Archief, Den Haag
- STEDEN, IV
  - ZUID-HOLLAND
    - Leiden, (1670) / 1675; 191.1-191.3; G5 / 1-3; 1 kaartblad, 1 blad met 16 stadsgezichten en 1 titelblad met stadsprofiel koperdiepdruk; Afmetingen respectievelijk 54 (52) x 64 (61) cm, 51 x 62 cm en 30 x 60 cm; Schaal 50 Rijnlandse roeden = 5,7 cm
      Dit is de, door C. Hagen, verkleinde kaart van de grote wandkaart van Leiden. (zie inventarisnummer 192). De meeste stadsgezichten (circa 11 x 14 cm) zijn van de hand van W. Van Helm, en gegraveerd door C. Hagen. Deze dienen voor montage rond de kaart.
      Lugdunum Batavorum / [door Johan Dou de jonge, 1670, 1670]; gegraveerd door C. Hagen
      Groenveld e.a. (1997).
      - Blad 1 - kaart, 191.1
      - Blad 2 - randwerk (stadsgezichten), 191.2
      - Blad 3 - randwerk (kop en stadsprofiel), 191.3
    - Wandkaart van Leiden (1670), met aanduiding van de vernielde bebouwing in 1807, 192.1-192.9; G6 / 1-14; kaart in 4 bladen, 3 bladen met wapens en titel (aaneengeplakt), 8 bladen met stadsgezichten en 3 bladen panorama van de stad (aaneengeplakt) koperdiepdruk; deels ingekleurd, Afmetingen respectievelijk elk kaartblad 48 x 61 cm (totale afmeting van de kaart: 94 x 118 cm); het titelblad 35 x 178 cm; 8 bladen gemiddeld circa 25 x 30 cm; het panorama 35 x 179 cm.; Schaal [ca 1:1500], 50 Rijnlandse roeden = 12, 5 cm,
      Lugdunum Batavorum, Anno 1670 / gemeten en getekend door Johan Douw de jonge; gegraveerd door C. Hagen
      het noorden nagenoeg boven
      De wapens betreffen de stad Leiden en vier burgemeesters. Dit exemplaar is begin 19de eeuw gebruikt om aan te geven welk gedeelte werd vernield door de ontploffing van het kruitschip op 12 januari 1807, blijkens een stukje drukwerk dat op de kaart is geplakt. De ingestorte huizen zijn rood en de afgebroken huizen geel gekleurd (de kleur geel is thans vervaagd). In totaal ging het om 282 gebouwen.
      - Blad 1, 192.1
      - Blad 2, 192.2
      - Blad 3, 192.3
      - Blad 4, 192.4
      - Blad 5, 192.5
      - Blad 6, 192.6
      - Blad 7, 192.7
      - Blad 8, 192.8
      - Blad 9, 192.9
      - Blad 10, 192.10
      - Blad 11, 192.11
      - Blad 12, 192.12
      - Blad 13, 192.13
      - Blad 14, 192.14
      - Blad 15, 192.15
      - Blad 16, 192.16
    - Rotterdam, 16de en 17de eeuw; 193; G7; 17 kaartbladen,1 titelblad, 3 bladen tekst steendruk, (kaart I in kleur) Afmetingen (dubbelgevouwen 50 x 75 cm en ongevouwen 50 x 38 cm), (kartonnen map); Verschillende kaartschalen
      t
      Lievaart c.s. (1984); Ratsma (1984)
      Plattegronden van Rotterdam uit de XVIde en XVIIde eeuwen / gereproduceerd en uitgegeven op last van het gemeentebestuur: voorbericht van J. H. W. Unger; Steendrukkerij voorheen Amand
      Weduwe P. Van Waesberg & Zoon, Rotterdam 1895
      Kaartenreproducties
      J. Van Deventer, 1562
      Uit: L. Guicciardini Descriptions de touts les Pays-Bas, Antwerpen 1582
      Uit: L. Guicciardini (zie nr II), Amsterdam 1609
      Uit: Braun & Hogenberg (stedenatlas), Keulen, 1593
      Henryck Haestens, 1599
      Franchoys Huys, 1623
      Balthasar Florisz. Van Berckenrode, 1626
      Joan Blaeu (stedenatlas), 1649
      De Vou / Romein de Hooghe, 1694 (verkleind)
      twee kaartjes:
      Uit: K. Van Alkemade Rotterdamse Heldendaden ... genaamt Jonker Fransenoorlog, Rotterdam 1724 (historisch kaartje uit 1488)
      F. Valegio (uit stedenatlasje), 1572
    - Plattegronden van Rotterdam uit de XVIde en XIXde eeuw, 1907; 194-194I4; G8 / 1-3 / 1; 8 bladen steendruk Afmetingen (circa 57 x 38 cm); Verschillende schalen
      Donkersloot-de Vrij (1981) p. 81 nr 222; Lievaart c.s. (1984); Ratsma (1984 en 1987)
      Plattegronden van Rotterdam uit de XVIde en XIXde eeuw, / gereproduceerd en uitgegeven op last van het gemeentebestuur
      Corns. Immig & Zoon, Rotterdam 1907
      3 kaarten, totaal 6 bladen, 1 bladzijde toelichting (door E. Wiersum) op de achterkant van het titelblad
      Oorspronkelijk uitgegeven in kartonnen omslag, zoals voorgaande serie: nu los.
      Kaarten
      (1 - 4) Plattegrond der stad Rotterdam, vervaardigd volgens de kadastrale plans / door L. F. Temminck, 1839; gegraveerd door D. Veelwaard en Zoon - gedrukt bij de Weduwe Koning en Brugman (vier bladen, elk 56 x 74 cm; afmeting gemonteerde kaart: 74 x 120 cm
      Plattegrond der stad Rotterdam en hare omstreken / door L. F.Temminck, 1839; gegraveerd door D. Veelwaard en Zoon - uitgegeven bij Van der Meer & Verbruggen (1 blad: 56 x 74 cm)
      [Kaart van de Rotte met plattegrond van Rotterdam] / door Jan Jansz. Potter, 1566 / 1567 de originele manuscriptkaart is in het Algemeen Rijksarchief, kaartenverzameling VTH 1094) - (1 blad: 75 (51) x 264 (241) cm)
      - Omslag met inleidende tekst, 194
      - Facsimile van de Plattegrond der stad Rotterdam, door L.F. Temminck, 1839, 194I1-194I4; 4 bladen
        - Blad 1, 194I1
        - Blad 2, 194I2
        - Blad 3, 194I3
        - Blad 4, 194I4
      - Facsimile van de Plattegrond der stad Rotterdam en hare omstreken, door L. F. Temminck, 1839, 194II
      - Facsimile van de Kaart van de rivier de Rotte, met een plattegrond der stad Rotterdam, door Jan Janszoon Pottwer, 1567, 194III
    - Plattegronden van Rotterdam uit de XVIde en XIXde eeuw, 1907; 195-195I4; G8 / 1-3 / 1; 3 kaarten, totaal 6 bladen, 1 bladzijde toelichting (door E. Wiersum) op de achterkant van het titelblad steendruk Afmetingen (circa 57 x 38 cm); Verschillende schalen
      Zie inventarisnummer 194
      - Omslag met inleidende tekst, 195
      - Facsimile van de Plattegrond der stad Rotterdam, door L.F. Temminck, 1839, 195I1-195I4; 4 bladen
        - Blad 1, 195I1
        - Blad 2, 195I2
        - Blad 3, 195I3
        - Blad 4, 195I4
      - Facsimile van de Plattegrond der stad Rotterdam en hare omstreken, door L. F. Temminck, 1839 1907, 195II
      - Facsimile van de Kaart van de rivier de Rotte, met een plattegrond der stad Rotterdam, door Jan Janszoon Pottwer, 1567, 195III
    - Rotterdam, 1839; 196; G10; koperdiepdruk, ingekleurd (opgevouwen) Afmetingen 86 (75) x 123 (124) cm; Schaal 1:2500
      Platte grond der stad Rotterdam vervaardigd volgens de kadastrale plans / door L. F. Temminck, controleur van het kadaster in Zuid-Holland, 1839; gegraveerd door Daniel Veelwaard en Zonen, gedrukt bij de Wed. Koning en Brugman
      Ratsma (1984); Lievaart c.s. (1984)
      het noorden rechtsboven - 1 blad
      De kaart is opgedragen aan burgemeester en wethouders van Rotterdam.
  - LUXEMBURG
    - De stad Luxemburg, 1742 - 1743; 197; G11; 1 blad koperdiepdruk Afmetingen 52 (43) x 64 (55) cm; Schaal 250 toises = 9,4 cm
      Nouveau plan de la ville de Luxembourg [...] / gegraveerd door ingenieur De St. Hilaire Mallet, 1742 - uitgegeven door I. M. Husson, Den Haag 1743